# 现金流量补充资料问题~

提问人：23340025 时间：2017-03-07 12:56:52
请教陈版~如果公司的购买一些电视、机顶盒等资产，购买时直接核算入存货，相关现金流算购买商品（经营活动）。存货结转时根据销售方式结转，直接销售的话结转主营业务成本，提供给用户使用的话结转进长期待摊。在购买这些资产时无法区分哪批以后做摊销、哪批以后直接销售，所以无法具体区分现金流量主表，就都算经营性现金流出。 此时现金流量表补充资料中，对于存货结转进长期待摊的那部分金额，是在长期待摊的摊销下面单列一行"经营性长期待摊的增加（负数）"，还是直接在存货的减少中加回这部分结转呢（这样存货变动就跟报表对不上了）？

回答人：chenyiwei
存货转入长期待摊费用（实际上作为固定资产更合适）的部分，不是经营活动导致的减少，在“存货的减少（减增加）”中应扣除该原因导致的减少数。